【裁判字號】    99,訴,1067
【裁判日期】    991217
【裁判案由】    所有權登記
【裁判全文】
臺北高等行政法院裁定
                                      99年度訴字第1067號
抗  告  人
即  原  告  蘇滿玉
相  對  人
即  被  告  臺北市中山地政事務所
代  表  人  蔣麟（主任）

上列抗告人因所有權登記事件，對本院中華民國99年11月17日99
年度訴字第1067號裁定提起抗告，本院裁定如下：
  主      文
原裁定撤銷。
  理      由
一、按原法院認抗告有理由者，應撤銷或變更原裁定，行政訴訟
    法第272 條準用民事訴訟法第490 條第1 項規定甚明。復按
    行政訴訟法第71條第1 項前段規定：「送達，於應受送達人
    之住居所、事務所或營業所行之。」第72條第1 項規定：「
    送達於住居所、事務所、營業所或機關所在地不獲會晤應受
    送達人者，得將文書付與有辨別事理能力之同居人、受雇人
    或願代為收受而居住於同一住宅之主人。」第73條第1 項、
    第2 項規定：「（第1 項）送達不能依前2 條規定為之者，
    得將文書寄存於送達地之自治或警察機關，並作送達通知書
    2 份，1 份黏貼於應受送達人住居所、事務所或營業所門首
    ，1 份交由鄰居轉交或置於應受送達人之信箱或其他適當之
    處所，以為送達。」「（第2 項）前項情形，如係以郵務人
    員為送達人者，得將文書寄存於附近之郵務機構。」是以行
    政訴訟文書交付郵務機關送達，應向受送達人當時之實際住
    居所為之，如有行政訴訟法第73條第2 項寄存送達之情形，
    亦應將該送達通知書黏貼於受送達人實際住居所門首，否則
    ，所為之寄存送達即非合法，不生送達之效力。
二、本件抗告意旨略稱：抗告人原承租臺北市○○路○段101 號
    6 樓，嗣搬遷至臺北市○○路○段○○○ 巷1 弄2 號3 樓。本
    件判決送達日期記載為99年9 月29日，送達方式係寄存於北
    勢湖郵局，並於臺北市○○路○段101 號6 樓門首黏貼送達
    通知書，惟抗告人當時已經搬遷至臺北市○○路○段○○○ 巷
    1 弄2 號3 樓，故未接獲通知，直至鄰人告知有送達通知書
    黏貼於原租屋處門首，始知本件判決書寄存於北勢湖郵局，
    遂往領取，並於99年11月2 日提起上訴；故抗告人提起上訴
    並未逾法定期間等語。
三、經查：本件抗告人前於99年11月2 日就本院99年9 月16日99
    年度訴字第1067號判決提起上訴，經本院依卷附送達證書及
    抗告人之上訴書狀到達本院日期等事證，認定上開判決已據
    本院於99年10月9 日為寄存送達，抗告人提起上訴已逾法定
    不變期間，而以99年11月17日99年度訴字第1067號裁定（下
    稱原裁定）駁回抗告人之上訴。但因抗告人自同年6 月即遷
    居至臺北市○○路○段○○○ 巷1 弄2 號3 樓，有抗告人提出
    房屋租賃契約書在卷可憑，而本院就上開判決係對抗告人原
    住居所臺北市○○路○段101 號6樓 為送達，因不能交付本
    人，而寄存於北勢湖郵局，有本院送達證書可稽，則本院未
    對抗告人當時實際住居所為之寄存送達，自不生合法送達效
    力。按諸前開說明，本件抗告人不服本院原裁定駁回其上訴
    ，提起抗告，於法即非無據，爰裁定撤銷原裁定。
四、依行政訴訟法第272 條、第104 條、民事訴訟法第490 條第
    1 項、第95條，裁定如主文。
中    華    民    國    99    年    12    月    17    日
                    臺北高等行政法院第二庭
                              審判長法  官  徐  瑞  晃
                                    法  官  蕭  忠  仁
                                    法  官  蔡  紹  良
上為正本係照原本作成。
如不服本裁定，應於送達後10日內向本院提出抗告狀（須按他造
人數附繕本）。
中    華    民    國    99    年    12    月    17    日
                                    書記官  林  俞  文

司法院資訊處製作；財團法人民間司法改革基金會備份。
